臺灣臺中地方法院刑事判決
111年度易字第442號
                                      111年度易字第638號
                                      111年度易字第906號
                                     111年度易字第1035號
                                     111年度易字第1110號
                                     111年度易字第1165號
公  訴  人  臺灣臺中地方檢察署檢察官
被      告  李哲凱




上列被告因詐欺案件，經檢察官提起公訴（111年度偵字第3117
號），及追加起訴（110年度偵字第38308號、111年度偵字第324
3、7192、10497、20633號），被告於準備程序中就被訴事實為
有罪之陳述，經本院合議庭裁定由受命法官獨任進行簡式審判程
序，判決如下：
    主    文
李哲凱犯如附表一所示之罪，各處如附表一所示之刑及沒收。應
執行有期徒刑貳年拾月。
    犯罪事實
一、李哲凱知悉自己並無資力，亦無支付及償還代墊款之真意及
    能力，為求取得商品、遊戲點數或支付餐費、交通費等費用
    ，竟意圖為自己不法之所有，基於詐欺財之犯意，分為下列
    行為：
(一)於民國109年12月間，透過交友軟體結識陳佩鈺後，向陳佩
    鈺佯稱自己欲招募私人助理，要求陳佩鈺先為其代墊消費款
    項，陳佩鈺因而陷於錯誤，陸續於如附表三所示時間，以使
    用信用卡、電信帳單代收服務或支付現金等方式，為李哲凱
    代墊消費款項，用以購買商品、遊戲點數或支付餐費、交通
    費等費用，金額達新臺幣（下同）133萬4071元。李哲凱並
    承前犯意，佯稱可提供資金讓陳佩鈺放款獲利，或訛稱欲向
    陳佩鈺借貸，致陳佩鈺不疑有他，即於109年12月18日至110
    年1月26日間（追加起訴書誤載為110年12月18日至111年1月
    26日），陸續交付現金共41萬9000元與李哲凱。李哲凱復承
    前犯意，以其已購買新行動電話與陳佩鈺為由，請陳佩鈺提
    供舊行動電話與其使用，陳佩鈺亦不疑有他，即於110年1月
    間（追加起訴書誤載為110年12月間），交付IPHONE XS MAX
    行動電話1支（價值約1萬5000元）與李哲凱（111年度偵字
    第10497號）。
(二)於110年3月間，利用交友軟體結織黃翊甄後，以前揭相同手
    法，要求黃翊甄為其代墊消費款項，黃翊甄因而陷於錯誤，
    陸續於如附表四所示時間，使用信用卡為李哲凱代墊消費款
    項，用以購買商品、遊戲點數或支付餐費、交通費等費用，
    金額達37萬1092元。李哲凱並承前犯意，佯稱可提供資金讓
    黃翊甄放款獲利，黃翊甄亦不疑有他，於110年3月18日交付
    現金12萬元與李哲凱（111年度偵字第10497號）。
(三)於110年4月間，透過交友軟體結識陳佩愉（原名陳宜榛）後
    ，以前揭相同手法，要求陳佩愉先為其代墊消費款項，陳佩
    愉因而陷於錯誤，陸續於如附表五所示時間，以使用信用卡
    、電信帳單代收服務等方式，為李哲凱代墊消費款項，或提
    供門號授權李哲凱使用電信帳單代收服務，用以購買商品、
    遊戲點數或支付餐費等費用，金額達38萬4014元。李哲凱並
    承前犯意，佯稱可提供資金讓陳佩愉放款獲利，陳佩愉亦不
    疑有他，即於110年4月21日至110年5月6日間，陸續交付現
    金共44萬3000元與李哲凱（111年度偵字第3243號）。
(四)於110年4月間，利用交友軟體結織何新儀後，以前揭相同手
    法，要求何新儀為其代墊消費款項，何新儀因而陷於錯誤，
    陸續於如附表六所示時間，以使用信用卡、電信帳單代收服
    務等方式，為李哲凱代墊消費款項，用以購買商品、遊戲點
    數或支付餐費、交通費等費用，金額達38萬1909元。李哲凱
    並承前犯意，佯稱可提供資金讓何新儀放款獲利，何新儀亦
    不疑有他，於110年5月4日交付現金8萬5000元與李哲凱（11
    1年度偵字第3243號）。　　
(五)於110年5月間，透過交友軟體結識賴月嬬後，以前揭相同手
    法，要求賴月嬬先為其代墊消費款項，賴月嬬因而陷於錯誤
    ，陸續於如附表七所示時間，以使用信用卡或以支付現金等
    方式，為李哲凱代墊消費款項，用以購買商品、遊戲點數或
    支付餐費等費用，金額共計15萬498元（110年度偵字第3830
    8號）。
(六)於110年5月下旬，透過交友軟體結識商睿雯後，以前揭相同
    手法，要求商睿雯先為其代墊消費款項，商睿雯因而陷於錯
    誤，陸續於如附表八所示時間，使用信用卡為李哲凱簽帳消
    費，用以購買商品、遊戲點數、交通票券或支付餐費、交通
    費等各項支出，金額共計33萬4532元（111年度偵字第3117
    號）。
(七)於110年11月下旬，透過交友軟體結識林詩紜後，以前揭相
    同手法，要求林詩紜先為其代墊消費款項，林詩紜因而陷於
    錯誤，陸續於如附表九所示時間，以使用信用卡、簽帳金融
    卡或以支付現金等方式，為李哲凱代墊消費款項，用以購買
    商品、遊戲點數或支付餐費、交通費等費用，金額共計49萬
    528元（111年度偵字第7192號）。
(八)於111年1月間，透過交友軟體結識范晏寧後，以前揭相同手
    法，要求范晏寧先為其代墊消費款項，范晏寧因而陷於錯誤
    ，陸續於如附表十所示時間，使用信用卡為李哲凱代墊消費
    款項，用以購買商品、遊戲點數或支付餐費等費用，金額共
    計達56萬2233元（111年度偵字第20633號）。
二、案經商睿雯訴由臺中市政府警察局第五分局報請臺灣臺中地
    方檢察署檢察官偵查起訴，及陳佩鈺、黃翊甄訴由臺中市政
    府警察局第六分局，陳佩愉、何新儀、賴月嬬訴由臺中市政
    府警察局五分局，范晏寧訴由臺中市政府警察局烏日分局報
    請，林詩紜委由林少羿律師訴由臺灣臺中地方檢察署檢察官
    偵查追加起訴。
    理    由
一、本案被告李哲凱所犯為死刑、無期徒刑、最輕本刑為3年以
    上有期徒刑以外之罪，且非高等法院管轄第一審之案件，其
    於準備程序中就前揭被訴事實為有罪之陳述，經告知簡式審
    判程序之旨，並聽取其與公訴人之意見後，本院認無不得或
    不宜改依簡式審判程序進行之情事，依刑事訴訟法第273條
    之1第1項、第284條之1規定，裁定由受命法官獨任進行簡式
    審判程序；且依刑事訴訟法第273條之2及第159條第2項規定
    ，不適用傳聞法則有關限制證據能力之相關規定，合先敘明
    。
二、上揭犯罪事實，業據被告於偵查、本院準備程序及審理時均
    坦承不諱（見他8072號卷第183至187頁，偵7192號卷第215
    至218頁，偵20633號卷第159至161頁，本院442號卷第129頁
    、第143至145頁），核與告訴人商睿雯、陳佩鈺、黃翊甄、
    陳佩愉、何新儀、范晏寧於警詢及偵查、告訴人賴月嬬於警
    詢時、告訴人林詩紜於偵查中之指述相符（見偵3117號卷第
    27至29頁、第171至173頁，偵10497號卷第65至95頁、第465
    至466頁、第501至508頁、第573至576頁，偵3243號卷第29
    至49頁、第223至226頁、第255頁、第401至403頁，偵20633
    號卷第33至37頁、第105至161頁，偵38308號卷第27至31頁
    、第109至111頁，偵7192號卷第203至205頁），並有如附表
    二所示之卷證在卷可參，堪認被告上開任意性自白與事實相
    符，足堪採信。從而，本件事證明確，被告犯行均堪認定，
    應依法論科。
三、論罪科刑：
(一)刑法第339條第1項、第2項分別規定詐欺取財及詐欺得利罪
    ，前者之行為客體係指財物，後者則指取得債權、免除債務
    、延期履行債務或提供勞務等財物以外之財產上不法利益（
    最高法院86年度台上字第3534號判決意旨參照）。被告無資
    力，而以招募私人助理之欺罔方法，要求告訴人陳佩鈺、黃
    翊甄、陳佩愉、何新儀、賴月嬬、商睿雯、林詩紜、范晏寧
    等8人先為其代墊消費款項，或施用欲向渠等借款、放款獲
    利、交換行動電話之詐術，致渠等因而陷於錯誤，為被告支
    付消費款項，或交付所謂之借款、放貸款、行動電話，被告
    因而取得商品、借款、放貸款及行動電話等，此部分係屬財
    物甚明。另被告因告訴人陳佩鈺等8人支付消費款項而取得
    遊戲點數、行動電話通訊、搭乘交通工具、餐廳飲食、住宿
    之服務，該等服務固非現實可見之有形體財物，惟本案被告
    係向告訴人陳佩鈺等8人施用詐術，佯要求渠等墊付其購買
    遊戲點數、交通票券、餐飲、住宿、行動電話儲值等各項消
    費之金額，嗣後再返還，依此被告詐欺之對象為告訴人陳佩
    鈺等8人，並非提供遊戲點數、行動電話通訊、搭乘交通工
    具、餐廳飲食、住宿之服務之業者，被告所詐欺取得者乃告
    訴人陳佩鈺等8人代為支付被告上開消費而交付之金錢，換
    言之，被告實際詐得者為現實之財物，並非自提供遊戲點數
    、行動電話通訊、搭乘交通工具、餐廳飲食、住宿之服務之
    業者處取得免除債務、提供勞務或服務等財物以外之財產上
    不法利益。
(二)是核被告所為，均係犯刑法第339條第1項之詐欺取財罪。公
    訴意旨認被告就對告訴人商睿雯、林詩紜所犯，部分係構成
    同條第2項之詐欺得利罪（未詳述二者之區別），尚有未洽
    ，惟其基本社會事實同一，爰依刑事訴訟法第300條之規定
    ，變更起訴法條。
(三)被告就上開犯罪事實所示，分別多次對同一被害人詐欺取得
    財物，各次時間密接，復侵害同一被害人財產法益，應各係
    基於單一犯意，利用同一機會，且於時間及場所密接之情況
    下，接續實施同一構成要件，侵害同一法益，以一般社會健
    全觀念觀之，被告各該多次詐欺取財之舉動難以強行分開，
    在法律上應評價為接續犯，而各論以單純一罪。
(四)被告所犯8次詐欺取財罪，侵害不同被害人財產法益，犯意
    各別，各具獨立性，應予分論併罰。
(五)又被告前因犯詐欺罪，經臺灣新北地方法院以108年度審簡
    字第1081號判處有期徒刑5月，上訴後經同法院以109年度簡
    上字第250號判決駁回上訴確定，於110年9月28日易科罰金
    執行完畢乙節，有臺灣新北地方法院108年度審簡字第1081
    號刑事判決及臺灣高等法院被告前案紀錄表在卷可參，其於
    有期徒刑執行完畢後5年內，故意再犯犯罪事實欄一(七)、(
    八)所示有期徒刑以上之2罪，依刑法第47條第1項之規定，
    俱為累犯。又檢察官於審理時已敘明被告上開構成累犯之事
    實，並請求衡量是否依刑法第47條第1項規定，論以累犯並
    加重其刑（見本院442號卷第142頁、第145至146頁），且提
    出被告刑案資料查註紀錄表及上開臺灣新北地方法院108年
    度審簡字第1081號刑事判決為證，堪認已就被告上開犯行構
    成累犯之事實有所主張，並盡實質舉證責任。而本院於審理
    中，業就被告全國前案紀錄表進行調查，復已就本案含被告
    是否構成累犯之事實、法律及科刑依序辯論，本院當得以此
    為裁判之依據。爰審酌被告於前案執行完畢後，未生警惕，
    故意再為上開2次犯行，足見前罪之徒刑執行成效不彰，其
    對刑罰之反應力顯然薄弱，衡量本案犯罪情節及所侵害之法
    益，予以加重最低本刑並無罪刑不相當之情事，爰均依前揭
    規定，加重其刑。　　
(六)爰以行為人之責任為基礎，審酌被告正值青年，不思依循正
    途獲取所需，明知其無資力，亦無償還代墊款項或借款之真
    意，竟以招募私人助理之欺罔方法，致告訴人陳佩鈺等8人
    分陷於錯誤，為被告支付消費款項，或交付所謂之借款、放
    貸款及行動電話與被告，被告因而取得商品、借款之財物，
    另告訴人陳佩鈺等8人為被告支出行動電話通訊、搭乘交通
    工具、餐廳飲食、住宿等服務之金錢，悉數供己花用殆盡，
    嚴重侵害告訴人陳佩鈺等8人之財產法益，致渠等分負擔如
    附表一所示之債務之犯罪危害程度，被告貪得無厭，惡性實
    屬重大；復考量被告犯後雖坦認犯行，然未與告訴人陳佩鈺
    等8人和解，或賠償渠等損害之犯後態度，兼衡被告自陳之
    智識程度及生活狀況（見本院442號卷第146頁）等一切情狀
    ，分別量處如附表一所示之刑，並審酌被告所犯之8罪，犯
    罪手段與態樣相同，惟侵害不同被害人財產法益，犯罪時間
    、空間、對法益侵害之加重效應、所反映出之人格特性等情
    狀，為整體非難評價，定其應執行之刑如主文所示，以資懲
    儆。
四、沒收部分：　　
　　被告因本案犯行，各詐得如附表一犯罪所得欄所示之財物，
    均屬被告所有之犯罪所得，皆未扣案，除已返還附表一編號
    4之告訴人何新儀之1萬元，依刑法第38條之1第5項之規定不
    予宣告沒收或追徵外，其餘犯罪所得，應依刑法第38條之1
    第1項前段、第3項之規定，於被告本案各罪刑項下宣告沒收
    ，並於全部或一部不能沒收或不宜執行沒收時，追徵其價額
    。
據上論斷，應依刑事訴訟法第273條之1、第299條第1項前段、第
300條，刑法第339條第1項、第47條第1項、第51條第5款、第38
條之1第1項前段、第3項，刑法施行法第1條之1第1項，判決如主
文。
本案經檢察官洪明賢提起公訴及追加起訴，檢察官陳僑舫到庭執
行職務。
中　　華　　民　　國　　111 　年　　 8　　月　　 8　　日
                  刑事第十四庭  法　官　江健鋒
以上正本證明與原本無異。
如不服本判決，應於收受本判決後20日內向本院提出上訴書狀，
其未敘述上訴理由者，並得於提起上訴後20日內向本院補提理由
書狀（均須按他造當事人之人數附繕本）「切勿逕送上級法院」
。
告訴人或被害人如不服判決，應備理由具狀向檢察官請求上訴，
上訴期間之計算，以檢察官收受判決正本之日起算。
                                書記官　呂偵光
中　　華　　民　　國　　111 　年　　 8　　月　　 8　　日

附錄本案論罪科刑法條全文：
中華民國刑法第339條：
意圖為自己或第三人不法之所有，以詐術使人將本人或第三人之
物交付者，處5年以下有期徒刑、拘役或科或併科50萬元以下罰
金。
以前項方法得財產上不法之利益或使第三人得之者，亦同。
前二項之未遂犯罰之。

附表一：
編號 犯罪事實 犯罪所得 （新臺幣） 宣告刑及沒收 1 犯罪事實一(一) （陳佩鈺部分） 133萬4071元(刷卡)+41萬9000元(現金)，共175萬3071元，IPHONE XS MAX行動電話1支 李哲凱犯詐欺取財罪，處有期徒刑壹年拾月。未扣案之犯罪所得新臺幣壹佰柒拾伍萬參仟零柒拾壹元及IPHONE XS MAX行動電話壹支，均沒收，於全部或一部不能沒收或不宜執行沒收時，追徵其價額。 2 犯罪事實一(二) （黃翊甄部分） 37萬1092元(刷卡)+12萬元(現金)，共49萬1092元 李哲凱犯詐欺取財罪，處有期徒刑拾壹月。未扣案之犯罪所得新臺幣肆拾玖萬壹仟零玖拾貳元沒收，於全部或一部不能沒收或不宜執行沒收時，追徵其價額。 3 犯罪事實一(三) （陳佩愉部分） 38萬4014元(刷卡)+44萬3000元(現金)，共82萬7014元 李哲凱犯詐欺取財罪，處有期徒刑壹年貳月。未扣案之犯罪所得新臺幣捌拾貳萬柒仟零拾肆元沒收，於全部或一部不能沒收或不宜執行沒收時，追徵其價額。 4 犯罪事實一(四) （何新儀部分） 38萬1909元(刷卡)+8萬5000元(現金)，共46萬6909元（已返還1萬元，餘款45萬6909元） 李哲凱犯詐欺取財罪，處有期徒刑拾壹月。未扣案之犯罪所得新臺幣肆拾伍萬陸仟玖佰零玖元沒收，於全部或一部不能沒收或不宜執行沒收時，追徵其價額。 5 犯罪事實一(五) （賴月嬬部分） 15萬498元(刷卡) 李哲凱犯詐欺取財罪，處有期徒刑柒月。未扣案之犯罪所得新臺幣拾伍萬肆佰玖拾捌元沒收，於全部或一部不能沒收或不宜執行沒收時，追徵其價額。 6 犯罪事實一(六) （商睿雯部分） 33萬4532元(刷卡) 李哲凱犯詐欺取財罪，處有期徒刑拾月。未扣案之犯罪所得新臺幣參拾參萬肆仟伍佰參拾貳元沒收，於全部或一部不能沒收或不宜執行沒收時，追徵其價額。 7 犯罪事實一(七) （林詩紜部分） 49萬528元(刷卡) 李哲凱犯詐欺取財罪，累犯，處有期徒刑壹年。未扣案之犯罪所得新臺幣肆拾玖萬伍佰貳拾捌元沒收，於全部或一部不能沒收或不宜執行沒收時，追徵其價額。 8 犯罪事實一(八) （范晏寧部分） 56萬2233元(刷卡) 李哲凱犯詐欺取財罪，累犯，處有期徒刑壹年。未扣案之犯罪所得新臺幣伍拾陸萬貳仟貳佰參拾參元沒收，於全部或一部不能沒收或不宜執行沒收時，追徵其價額。 

附表二：
卷證  ㈠告訴人陳佩鈺部分： 　1.陳佩鈺提出與「哲哲」(李哲凱)LINE對話紀錄擷圖、LINE記事本資料擷圖(見偵10497號卷第105至239頁、第253至265頁) 　2.陳佩鈺中國信託銀行帳戶(帳號000000000000號)存摺影本、遠傳電信小額代收服務明細、網路購物消費明細擷圖、台北富邦銀行信用卡帳單、國泰世華銀行信用卡帳單、玉山銀行信用卡帳單、聯邦銀行信用卡帳單、樂天銀行信用卡帳單、元大銀行信用卡帳單、凱基銀行信用卡帳單、花旗銀行信用卡帳單、中國信託銀行信用卡帳單、中國信託銀行撥款通知書、個人信用貸款約定書、玉山銀行撥款通知書、卡友貸款借款契約書、裕隆集團裕富數位資融股份有限公司購物分期付款申請暨約定書及繳款查詢系統資料、中國信託銀行青年分行帳戶(帳號000000000000號)存摺影本、國泰世華銀行屏東分行帳戶(帳號000000000000號、帳號000000000000號)存摺影本、遠傳電信費繳款通知單(見偵10497號卷第241至243頁、第267至289頁、第509至567頁)　 ㈡告訴人黃翊甄部分：　   1.內政部警政署反詐騙諮詢專線紀錄表(見偵10497號卷第61至63頁) 　2.黃翊甄指認李哲凱犯罪嫌疑人紀錄表(見偵10497號卷第97至103頁) 　3.黃翊甄提出LINE記事本資料擷圖、LINE對話紀錄擷圖、李哲凱簽發本票擷圖(見偵10497號卷第307頁、第311頁、第321至333頁、第349至351頁、第357至451頁) 　4.黃翊甄提出網路購物消費明細擷圖、中國信託銀行信用卡帳單、台北富邦託銀行信用卡帳單、遠傳電信費繳款通知單、台新銀行信用卡帳單、台新銀行帳戶(帳號288810****7542號)交易明細(見偵10497號卷第309至357頁、第453至457頁、第469至479頁、第497至499頁)　　　 ㈢告訴人陳佩愉部分： 　1.陳佩愉內政部警政署反詐騙諮詢專線紀錄表(見偵3243號卷第81至82頁) 　2.陳佩愉提出與「哲哲」(李哲凱)LINE對話紀錄擷圖、陳佩愉提出李哲凱簽發本票影本、陳佩愉與「哲哲」LINE對話紀錄文字輸出資料(見偵3243號卷第61頁、第71至75頁、第261至306頁、第343至388頁) 　3.陳佩愉台北富邦銀行信用卡消費明細及帳單、第一商業銀行信用卡帳單、中國信託商業銀行信用卡帳單、星展銀行消費明細查詢、玉山銀行太平分行帳戶(帳號0000000000000號)、第一銀行太平分行帳戶(帳號00000000000號)存摺影本、星展銀行信用卡帳單、凱基銀行信用卡帳單、國泰世華銀行信用卡帳單、台灣大哥大門號0000000000號消費明細、第一商業銀行總行111年5月18日一總營集字第56605號函暨附件：陳佩愉帳戶(帳號00000000000號)交易明細(見偵3243號卷第63至71頁、第311至342頁、第393至396頁、第407頁)　 ㈣告訴人何新儀部分：　 　1.何新儀內政部警政署反詐騙諮詢專線紀錄表(見偵3243號卷第203頁) 　2.何新儀指認李哲凱犯罪嫌疑人紀錄表(見偵3243號卷第51至53頁) 　3.何新儀提出與李哲凱LINE對話紀錄擷圖(見偵3243號卷第113至121頁、第129至201頁) 　4.何新儀玉山銀行信用卡帳單及明細、台北富邦銀行信用卡帳單、凱基銀行信用卡交易明細、國泰世華銀行信用卡帳單、樂天銀行信用卡消費明細、中國信託銀行信用卡帳單、UBER EAT訂餐明細、遠傳電信股份有限公司111年2月11日函覆門號0000000000號消費紀錄、中國信託銀行帳戶(帳號000000000000號)存摺影本(見偵3243號卷第83至111頁、第123至127頁、第229至232頁、第237至241頁、第397頁)　 ㈤告訴人賴月嬬部分：　 　1.賴月嬬內政部警政署反詐騙諮詢專線紀錄表、臺中市政府警察局第五分局四平派出所受理各類案件紀錄表(見偵38308號卷第59至63頁) 　2.賴月嬬提出與「哲哲」(李哲凱)LINE對話紀錄及記事本資料擷圖(見偵38308號卷第39至41頁、第161至251頁) 　3.賴月嬬提出代墊消費款項明細、UBER EATS消費訂餐資料、樂點股份有限公司電子發票訊息、MOMO購物網購買證明、智冠科技股份有限公司MY CARD存根聯、國泰世華商業銀行信用卡作業部111年4月6日國世卡部字第1110000345號函暨附件：賴月嬬信用卡(帳號0000000000000000號)交易明細表、台北富邦商業銀行股份有限公司個金作業服務部111年4月7日集作字第1110004725號函暨附件：賴月嬬信用卡交易明細、中國信託商業銀行偽冒暨安控規劃科111年4月13日中信卡管調字第11104130001號簡便行文表暨附件：賴月嬬信用卡消費明細(見偵38308號卷第113至159頁、第257至269頁)　 ㈥告訴人商睿雯部分： 　1.商睿雯報案資料(內政部警政署反詐騙諮詢專線紀錄表、臺中市政府警察局第五分局松安派出所受理各類案件紀錄表、受(處)理案件證明單)（見偵3117號卷第147至151頁） 　2.商睿雯指認李哲凱相片（見偵3117號卷第31至33頁） 　3.商睿雯提出「哲哲」記事本資料、與「哲哲」通訊軟體聊天紀錄擷圖（見偵3117號卷第35頁、第45至105頁、第139至141頁） 　4.商睿雯提出台中大遠百消費紀錄、信用卡帳單明細、中國信託銀行信用卡網路消費明細及刷卡通知、中國信託商業銀行偽冒暨安控規劃科110年8月9日中信卡管調字第11008090002號簡便行文表暨附件：商睿雯信用卡(卡號0000000000000000號)消費紀錄（見偵3117號卷第37至43頁、第107至137頁、第143至145頁）　　 ㈦告訴人林詩紜部分： 　1.林詩紜與「BOSS」LINE對話紀錄擷圖、林詩紜提出記事本資料擷圖(見偵7192號卷第69至75頁、第81至87頁、第99至103頁、第109頁、第113頁、第117頁、第125至129頁、第133頁、第137至143頁、第149至153頁、第159至167頁、第173至179頁) 　2.林詩紜提出信用卡刷卡明細表、信用卡帳單明細查詢、臺外幣交易明細查詢、刷卡紀錄、信用卡消費訂單及購買證明(見偵7192號卷第43至67頁、第77至79頁、第89至97頁、第105至107頁、第111頁、第115頁、第119至123頁、第129至131頁、第135頁、第145至147頁、第155至157頁、第169至171頁)　 ㈧告訴人范晏寧部分：　 　1.范晏寧報案資料(內政部警政署反詐騙諮詢專線紀錄表、臺中市政府警察局烏日分局瑞井派出所受理各類案件紀錄表、受(處)理案件證明單)(見偵20633號卷第85至93頁) 　2.范晏寧指認李哲凱犯罪嫌疑人紀錄表(見偵20633號卷第39至42頁)　 　3.范晏寧與「小凱」LINE對話紀錄及記事本資料擷圖(見偵20633號卷第95至138頁)　 　4.2范晏寧提出信用卡刷卡明細表、中國信託商業銀行信用卡帳單明細及簽帳單、花旗銀行信用卡消費明細、簽帳單及帳單明細、台新銀行信用卡帳單及消費紀錄、台北富邦銀行信用卡消費明細及簽帳單(見偵20633號卷第43至45頁、第71至81頁、第167至172頁)  

附表三：（陳佩鈺部分）
編號 消費時間 信用卡卡號或 其他支付方式 金額 備註 1 109年12月11日 台北富邦銀行 末4碼6602   7666元 遠東百貨台中分公司 2 109年12月11日 同上  47900元 遠東百貨台中分公司 3 109年12月11日 同上  15546元 遠東百貨台中分公司 4 109年12月11日 同上  14653元 野獸國股份有限公司 台中西屯店 5 109年12月11日 同上  12400元 藍新-knckff台灣娜克阜 6 109年12月11日 同上   6590元 富邦momo-EC 7 109年12月11日 同上  33243元 綠界*老爹精品 8 109年12月14日 同上   5000元 遠傳電信股份有限公司 9 109年12月15日 同上  11000元 Wow手機 10 109年12月15日 同上   1412元 富邦momo-EC 11 109年12月11日 台北富邦銀行末4碼5201   4034元 愛貝-xxbodlll 12 109年12月16日 同上    337元 蝦皮支付-hguiu987 13 109年12月10日 國泰世華銀行末4碼8749      2元 國外交易手續費 14 109年12月10日 同上    135元 UBER 15 109年12月11日 同上    270元 台灣大車隊APP 16 109年12月11日 同上    250元 台灣大車隊APP 17 109年12月11日 同上   1390元 高鐵左營站 18 109年12月11日 同上    600元 台灣大車隊APP 19 109年12月11日 同上   1210元 高鐵智慧型手機 20 109年12月11日 同上    230元 台灣大車隊APP 21 109年12月11日 同上    300元 台灣大車隊APP 22 109年12月11日 同上    130元 台灣大車隊APP 23 109年12月11日 同上    790元 高鐵智慧型手機 24 109年12月11日 同上  13525元 遠東百貨台中分公司 25 109年12月11日 同上   2150元 遠東百貨台中分公司 26 109年12月11日 同上   4840元 高鐵智慧型手機 27 109年12月12日 同上    825元 台灣大車隊APP 28 109年12月13日 同上    117元 國外交易手續費 29 109年12月13日 同上   7790元 AGODA.COM 30 109年12月14日 同上      4元 國外交易手續費 31 109年12月14日 同上    246元 UBER 32 109年12月14日 同上      9元 國外交易手續費 33 109年12月14日 同上    598元 UBER 34 109年12月15日 同上   2094元 電子化繳費群健有線 35 109年12月16日 同上      8元 國外交易手續費 36 109年12月16日 同上    510元 UBER 37 109年12月09日 玉山銀行 末4碼0816    700元 高鐵智慧型手機 38 109年12月09日 同上   1490元 高鐵智慧型手機 39 109年12月15日 同上  29300元 WOW手機 40 109年12月15日 同上   4980元 愛貝-asdfgg218 41 109年12月15日 同上  13790元 愛貝-kkshop284 42 109年12月15日 同上   2930元 富邦MOMO-EC 43 109年12月17日 同上  -1470元 高鐵智慧型手機（退貨） 44 109年12月18日 同上   4762元 遠東百貨台中分公司 45 109年12月18日 同上  25600元 遠東百貨台中分公司 46 109年12月18日 同上   4870元 遠東百貨台中分公司 47 109年12月21日 同上    310元 台灣大車隊APP 48 109年12月21日 同上   2600元 富邦MOMO-EC 49 109年12月21日 同上     90元 台灣大車隊APP 50 109年12月21日 同上    215元 台灣大車隊APP 51 109年12月21日 同上    110元 台灣大車隊APP 52 109年12月21日 同上    200元 台灣大車隊APP 53 109年12月21日 同上    200元 台灣大車隊APP 54 109年12月21日 同上    235元 台灣大車隊APP 55 109年12月21日 同上    540元 高鐵智慧型手機 56 109年12月21日 同上   9300元 逢甲銀樓 57 109年12月23日 同上   1981元 AGODA.COM 58 109年12月23日 同上     29元 國外交易手續費 59 109年12月23日 同上   1981元 AGODA.COM 60 109年12月23日 同上     29元 國外交易手續費 6L 109年12月23日 同上   1775元 AGODA.COM 62 109年12月23日 同上     26元 國外交易手續費 63 109年12月16日 聯邦銀行 末4碼0908   6490元 富邦momo-EC 64 109年12月16日 同上   1210元 高鐵智慧型手機 65 109年12月17日 同上    685元 UBER EATS 66 109年12月17日 同上    860元 UBER EATS 67 109年12月17日 同上   2000元 LALAMOVE 68 109年12月17日 同上   5000元 遠傳電信股份有限公司 69 109年12月17日 同上   5000元 遠傳電信股份有限公司 70 109年12月17日 同上     10元 國外交易手續費 71 109年12月17日 同上     13元 國外交易手續費 72 109年12月17日 同上     30元 國外交易手續費 73 109年12月18日 同上  22444元 遠東百貨台中分公司 74 109年12月18日 同上  23500元 遠東百貨台中分公司 75 109年12月17日 同上   1978元 蝦皮支付-cul020 76 109年12月18日 同上    215元 台灣大車隊APP 77 109年12月18日 同上    265元 台灣大車隊APP 78 109年12月18日 同上  11220元 頂鮮擔仔麵-台中店 79 110年01月02日 同上  15150元 遠東百貨台中分公司 80 110年01月03日 同上  19630元 遠東百貨台中分公司 81 109年12月23日 （追加起訴書附表誤載為110年12月23日） 樂天信用卡 末4碼2103 137390元 金億發珠寶銀樓 82 109年12月24日（追加起訴書附表誤載為110年12月24日） 同上   3600元 富邦momo-EC 83 109年12月24日（追加起訴書附表誤載為110年12月24日） 同上    235元 UBER 84 109年12月24日（追加起訴書附表誤載為110年12月24日） 同上    150元 台灣大車隊APP 85 109年12月24日（追加起訴書附表誤載為110年12月24日） 同上   4680元 AGODA.COM 86 109年12月24日（追加起訴書附表誤載為110年12月24日） 同上    360元 UBER 87 109年12月11日 元大銀行 末4碼7308   2250元 遠東百貨台中分公司 88 109年12月11日 同上   7800元 遠東百貨台中分公司 89 109年12月11日 同上   7650元 遠東百貨台中分公司 90 109年12月11日 同上  15100元 遠東百貨台中分公司 91 109年12月11日 同上   5990元 遠東百貨台中分公司 92 109年12月15日 同上    260元 UBER 93 109年12月15日 同上      4元 國外交易授權結匯手續費 94 109年12月16日 同上    387元 UBER 95 109年12月16日 同上      6元 國外交易授權結匯手續費 96 109年12月16日 同上    362元 UBER 97 109年12月16日 同上      5元 國外交易授權結匯手續費 98 109年12月18日 同上    145元 台灣大車隊APP 99 109年12月21日 凱基銀行 末4碼1605      8元 國外交易服務費 100 109年12月21日 同上    505元 台灣大車隊15646 101 109年12月21日 同上    510元 UBER EATS 102 109年12月21日 同上  20000元 商店街市集*權力至上 103 109年12月21日 同上  88000元 豪運來餐廳 104 109年12月21日 同上   2200元 高鐵智慧型手機 105 109年12月21日 同上   4680元 富邦momo-EC 106 109年12月21日 同上   9988元 富邦momo-EC 107 109年12月23日 同上      5元 國外交易服務費 108 109年12月23日 同上    349元 UBER EATS 109 109年12月23日 同上    260元 台灣大車隊APP 110 109年12月23日 同上    275元 台灣大車隊APP 111 109年12月23日 同上   1015元 台灣大車隊APP 112 109年12月24日 同上    180元 台灣大車隊APP 113 109年12月24日 同上    790元 高鐵左營站 114 109年12月24日 同上    170元 台灣大車隊APP 115 109年12月24日 同上    500元 台灣大車隊APP 116 109年12月24日 同上    505元 台灣大車隊APP 117 109年12月11日 花旗銀行 末4碼2217  23800元 遠東百貨台中分公司 118 109年12月11日 同上   2310元 遠東百貨台中分公司 119 109年12月11日 同上  15880元 富邦momo-EC 120 109年12月11日 同上  26890元 PCHOME 121 109年12月11日 同上  17090元 蝦皮支付-kksho 122 109年12月11日 同上   6990元 富邦momo-EC 123 109年12月12日 同上    515元 台灣大車隊APP 124 109年12月13日 同上    280元 台灣大車隊APP 125 109年12月13日 同上    300元 台灣大車隊APP i26 109年12月14日 同上   2776元 PCHOME 127 109年12月16日 同上   1000元 台灣大車隊APP 128 109年12月21日 同上   2900元 富邦momo-EC 129 110年01月01日 同上    963元 UBER EATS 130 110年01月01日 同上     14元 國外交易手續費 131 110年01月02日 同上   1420元 UBER EATS 132 110年01月02日 同上     21元 國外交易手續費 133 110年01月01日 同上  13900元 富邦momo-EC 134 110年01月02日 同上     25元 台鐵局-鳳山站 135 110年01月02日 同上  51900元 寶慶珠寶 136 110年01月02日 同上    950元 遠東百貨台中分公司 137 110年01月02日 同上  11495元 遠東百貨台中分公司 138 110年01月02日 同上  16521元 遠東百貨台中分公司 139 110年01月02日 同上  10220元 遠東百貨台中分公司 140 110年01月02日 同上  10000元 遠東百貨台中分公司 141 110年01月02日 同上    515元 台灣大車隊APP 142 110年01月02日 同上    225元 台灣大車隊APP 143 110年01月02日 同上   1390元 高鐵智慧型手機 144 110年01月03日 同上   2181元 STEAMPURCHASE 145 110年01月03日 同上     33元 國外交易手續費 146 110年01月03日 同上    215元 台灣大車隊APP 147 110年01月03日 同上    215元 台灣大車隊APP 148 110年01月03日 同上    515元 台灣大車隊APP 149 109年12月11日 中國信託銀行末4碼0507  72080元 逢甲銀樓 150 109年12月11日 同上 190370元 逢甲銀樓珠寶店 151 109年12月13日 同上    545元 台灣大車隊APP 152 109年12月14日 同上    870元 UBER 153 109年12月14日 同上     13元 國外交易手續費 154 109年12月16日 同上   4000元 台灣大車隊APP 155 109年12月16日 同上   3000元 台灣大車隊APP 156 109年12月30日 同上    205元 台灣大車隊APP 157 109年12月30日 同上    580元 台灣大車隊APP 158 109年12月30日 同上    255元 台灣大車隊APP 159 109年12月30日 同上   9073元 統一超商-彩虹市集 160 109年12月30日 同上  24900元 富邦momo-EC 161 109年12月30日 同上  41400元 新光三越百貨高雄左營店 162 109年12月30日 同上  16100元 新光三越百貨高雄左營店 163 110年01月02日 同上    185元 台灣大車隊APP 164 110年01月02日 同上    105元 台灣大車隊APP 165 110年01月15日 以行動電話門號0000000000號小額代收服務    1690元  Apple商店消費 166 110年01月15日 同上    990元 Apple商店消費 167 110年01月15日 同上    170元 Apple商店消費 168 110年01月15日 同上   2500元 Garena新加坡競舞遊戲儲值 169 110年01月15日 同上    500元 Garena新加坡競舞遊戲儲值 170 109年12月15日 現金   4700元 購買手機(其餘款項以編號9 、39刷卡付費） 合計金額   0000000元  

附表四：（黃翊甄部分）
編號 消費時間 信用卡卡號或 其他支付方式 金額 備註 1 110年03月19日 台北富邦銀行 末4碼8008  38500元 豪運來餐廳 2 110年03月22日 同上   1690元 麗寶OUTLET 3 110年03月22日 同上   5750元 麗寶OUTLET 4 110年03月22日 同上   1164元 麗鑫綜合百貨股份有限公司 5 110年03月22日 同上   1602元 麗鑫綜合百貨股份有限公司 6 110年03月22日 同上   3245元 麗鑫綜合百貨股份有限公司 7 110年03月22日 同上   1008元 麗鑫綜合百貨股份有限公司 8 110年03月22日 同上   4595元 麗寶OUTLET-餐飲 9 110年03月23日 同上   2000元 智冠科技股份有限公司 10 110年03月23日 同上  10000元 智冠科技股份有限公司 11 110年03月23日 同上   2020元 高鐵智慧型手機 12 110年03月23日 同上   1400元 優食台灣股份有限公司 13 110年03月23日 同上    362元 優食台灣股份有限公司 14 110年03月23日 同上   2492元 AGODA.COM 15 110年03月24日 同上  10000元 智冠科技股份有限公司 16 110年03月24日 同上   2020元 高鐵智慧型手機 17 110年03月24日 同上   2420元 高鐵智慧型手機 18 110年03月24日 同上    276元 優食台灣股份有限公司 19 110年03月24日 同上    410元 優食台灣股份有限公司 20 110年03月24日 同上   2377元 AGODA.COM 21 110年03月24日 同上   3026元 AGODA.COM 22 110年03月25日 同上   1812元 遠東百貨台中分公司 23 110年03月25日 同上    587元 優食台灣股份有限公司 24 110年03月27日 同上    797元 優食台灣股份有限公司 25 110年03月28日 同上    110元 優食台灣股份有限公司 26 110年03月16日 中國信託銀行末4碼6233   1000元 智冠科技股份有限公司 27 110年03月17日 同上    279元 優食台灣股份有限公司 28 110年03月17日 同上   1137元 UBER EAT SPENDING 29 110年03月17日 同上     17元 國外交易手續費 30 110年03月18日 同上  15178元 新光三越百貨臺中中港店 31 110年03月18日 同上    458元 新光三越百貨臺中中港店 32 110年03月18日 同上  73000元 新光三越百貨臺中中港店 33 110年03月18日 同上   1694元 新光三越百貨臺中中港店 34 110年03月18日 同上  25189元 遠東百貨台中分公司 35 110年03月18日 同上  55667元 遠東百貨台中分公司 36 110年03月18日 同上  14810元 遠東百貨台中分公司 37 110年03月18日 同上  32940元 遠東百貨台中分公司 38 110年03月18日 同上   9018元 遠東百貨台中分公司 39 110年03月18日 同上    142元 優步福爾摩沙股份有限公司 40 110年03月19日 同上    275元 台灣大車隊APP 41 110年03月19日 同上    540元 高鐵台中站 42 110年03月19日 同上    520元 南鐵桃園站 43 110年03月19日 同上    404元 連加*LINETAX 44 110年03月19日 同上    420元 連加*LINETAX 45 110年03月19日 同上    270元 連加*LINETAX 46 110年03月20日 同上   1380元 通寶小客車租賃有限公司 47 110年03月21日 同上   2760元 KKday 48 110年03月21日 同上   2495元 中科后豐會館 49 110年03月21日 同上   5000元 智冠科技股份有限公司 50 110年03月21日 同上    689元 優食台灣股份有限公司 51 110年03月22日 同上    727元 月眉國際開發(股)公司 52 110年03月22日 同上    240元 月眉國際開發(股)公司 53 110年03月22日 同上    180元 通寶小客車租賃有限公司 54 110年04月03日 台新國際銀行末4碼1003   3000元 智冠科技股份有限公司 55 110年04月05日 同上   1000元 智冠科技股份有限公司 56 110年04月07日 同上   5000元 智冠科技股份有限公司 57 110年04月07日 同上   1500元 智冠科技股份有限公司 58 110年04月07日 同上   1000元 智冠科技股份有限公司 59 110年04月07日 同上   2000元 智冠科技股份有限公司 60 110年04月08日 同上   1000元 智冠科技股份有限公司 61 110年04月08日 同上   5000元 智冠科技股份有限公司 62 110年04月08日 同上   1500元 智冠科技股份有限公司 63 110年04月09日 同上   2000元 智冠科技股份有限公司 64 110年04月09日 同上   2000元 智冠科技股份有限公司 合計金額   371092元  

附表五：（陳佩愉部分）
編號 消費時間 信用卡卡號或其他支付方式 金額 備註 1 110年05月05日 星展銀行 末4碼6342號  10000元 智冠科技股份有限公司 2 110年05月05日 同上  10000元 智冠科技股份有限公司 3 110年05月05日 同上   5000元 智冠科技股份有限公司 4 110年05月06日 同上  99230元 金大利珠寶銀樓 5 110年05月06日 同上   3000元 智冠科技股份有限公司 6 110年05月08日 同上   5000元 智冠科技股份有限公司 7 110年04月19日 凱基銀行 末4碼0703   1000元 智冠科技股份有限公司 8 110年04月19日 同上   3000元 智冠科技股份有限公司 9 110年04月20日 同上   1000元 智冠科技股份有限公司 10 110年04月20日 同上   1000元 智冠科技股份有限公司 11 110年04月20日 同上  10000元 智冠科技股份有限公司 12 110年04月20日 同上    635元 蝦皮支付-祥暉三軍百貨 13 110年04月21日 同上   3000元 智冠科技股份有限公司 14 110年04月21日 同上   3000元 智冠科技股份有限公司 15 110年04月21日 同上   1085元 優食台灣股份有限公司 16 110年04月21日 同上   5000元 智冠科技股份有限公司 17 110年04月22日 同上    504元 優食台灣股份有限公司 18 110年04月12日 台北富邦銀行末4碼8607   3000元 智冠科技股份有限公司 19 110年04月12日 同上    500元 智冠科技股份有限公司 20 110年04月12日 同上   3000元 智冠科技股份有限公司 21 110年04月12日 同上   1650元 群健有線電視股份有限公司 22 110年04月13日 同上   2000元 智冠科技股份有限公司 23 110年04月13日 同上    568元 優食台灣股份有限公司 24 110年04月14日 同上    500元 智冠科技股份有限公司 25 110年04月14日 同上   1500元 智冠科技股份有限公司 26 110年04月14日 同上    890元 優食台灣股份有限公司 27 110年04月24日 同上  15487元 遠東百貨台中分公司 28 110年04月24日 同上   1172元 遠東百貨台中分公司(餐廳) 29 110年04月24日 同上  38890元 遠東百貨台中分公司 30 110年04月22日 中國信託銀行末4碼7430  10000元 智冠科技股份有限公司 31 110年04月22日 同上  10000元 智冠科技股份有限公司 32 110年04月23日 同上   3000元 智冠科技股份有限公司 33 110年04月24日 同上   3000元 智冠科技股份有限公司 34 110年04月24日 同上   1000元 智冠科技股份有限公司 35 110年04月24日 同上   5000元 智冠科技股份有限公司 36 110年04月24日 同上  10500元 新光三越百貨臺中中港店 37 110年04月24日 同上  48859元 遠東百貨台中分公司 38 110年04月26日 同上   5000元 智冠科技股份有限公司 39 110年04月26日 同上   1000元 智冠科技股份有限公司 40 110年04月24日 第一銀行 末4碼5503    435元 優食台灣股份有限公司 41 110年04月27日 同上    427元 優食台灣股份有限公司 42 110年04月15日 同上   3000元 智冠科技股份有限公司 43 110年04月24日 同上  11000元 遠東百貨台中分公司 44 110年04月24日 同上   3350元 新光三越百貨臺中中港店 45 110年04月24日 同上   5000元 新光三越百貨臺中中港店 46 110年04月14日 國泰世華銀行末4碼1623   1500元 智冠科技股份有限公司 47 110年04月15日 同上    372元 台灣麥當勞歡樂送 48 110年04月16日 同上   1000元 智冠科技股份有限公司 49 110年05月06日 0000000000號行動電話門號電信帳單代收服務   1690元 Apple 50 110年05月06日 同上   1690元 Apple 51 110年05月06日 同上   3290元 Apple 52 110年05月06日 同上   3290元 Apple 53 110年05月02日 同上   2000元 智冠科技股份有限公司 54 110年05月02日 同上   2000元 智冠科技股份有限公司 55 110年05月01日 同上   2000元 智冠科技股份有限公司 56 110年05月01日 同上   2000元 智冠科技股份有限公司 57 110年05月01日 同上   2000元 智冠科技股份有限公司 58 110年05月01日 同上   1000元 新加坡商競舞電競有限公司 台灣分公司 59 110年05月01日 同上   2000元 智冠科技股份有限公司 60 110年05月01日 同上   2000元 智冠科技股份有限公司 61 110年05月01日 同上    500元 新加坡商競舞電競有限公司 台灣分公司 62 110年05月01日 同上   2500元 新加坡商競舞電競有限 63 110年05月01日 同上   2000元 智冠科技股份有限公司 合計金額   384014元  

附表六：(何新儀部分)
編號 消費時間 信用卡卡號或其他支付方式 金額 備註 1 110年04月15日 玉山銀行 末4碼3707   3000元 GASH 2 110年04月15日 同上    500元 GASH 3 110年04月15日 同上    300元 智冠科技股份有限公司 4 110年04月15日 同上   3998元 富邦momo-EC 5 110年04月15日 同上   1189元 富邦momo-EC 6 110年04月16日 同上  10000元 GASH 7 110年04月16日 同上  10000元 GASH 8 110年04月16日 同上  10000元 GASH 9 110年04月26日 同上   3000元 GASH 10 110年04月26日 同上   3000元 GASH 11 110年04月27日 同上   1000元 GASH 12 110年05月11日 同上  19900元 PCHOME 13 110年04月16日 中國信託銀行末4碼0325  10000元 GASH 14 110年04月16日 同上   3000元 GASH 15 110年04月16日 同上     49元 優食台潸股份有限公司 16 110年04月16日 同上    717元 優食台灣股份有限公司 17 11?年04月17日 同上   2550元 瘋PAY-藝奇台中大墩 18 110年04月17日 同上    185元 優食台灣股份有限公司 19 110年04月18日 同上   1500元 GASH 20 110年04月18日 同上    500元 GASH 21 110年04月18日 同上   4349元 瘋PAY-夏慕尼台中 22 110年04月19日 同上   3000元 GASH 23 110年04月19日 同上  10000元 GASH 24 110年04月19日 同上    390元 優食台潸股份有限公司 25 110年04月19日 同上     18元 優食台灣股份有限公司 26 110年04月19日 同上    595元 優食台滑股份有限公司 27 110年04月20日 同上    529元 富邦momo-EC 28 110年04月20日 同上   2456元 優食台灣股份有限公司 29 110年04月20日 同上     29元 優食台灣股份有哏公司 30 110年04月22日 同上   3000元 GASH 31 110年04月22日 同上   1000元 GASH 32 110年04月23日 同上    598元 優食台灣股份有限公司 33 110年04月24日 同上  10000元 GASH 34 110年04月25日 同上   3916元 瘋PAY-王品台中文心 35 110年05月14日 同上  10000元 GASH 36 110年05月14日 同上  10000元 GASH 37 110年05月14日 同上   1500元 GASH 38 110年04月29日 樂天信用卡 末4碼8300  30087元 遠傳電信-台中中友門市 39 110年05月03日 同上   1006元 優食台灣股份有限公司 40 110年05月03日 同上   1588元 優食台灣股份有限公司 41 110年05月08日 同上    449元 優食台潸股份有限公司 42 110年05月10日 同上   2420元 高鐵EC 43 110年05月10日 同上  14043元 富邦momo-EC 44 110年05月11日 同上   2420元 高鐵EC 45 110年05月12日 同上    300元 優食台灣股份有限公司 46 110年05月12日 同上   2420元 高鐵智慧型手機 47 110年05月14日 同上   2420元 高鐵智慧型手機 48 110年04月30日 台北富邦銀行末4碼6649   5000元 遠傳電信股份有限公司 49 110年04月30日 同上   3000元 遠傳電信股份有限公司 50 110年04月30日 同上   1759元 達美樂-東山店 51 110年04月30日 同上  10000元 GASH 52 110年04月30日 同上  10000元 GASH 53 110年05月03日 同上   3000元 GASH 54 110年05月03日 同上  10000元 GASH 55 110年05月03日 同上   3000元 智冠科技股份有限公司 56 110年05月03日 同上   2420元 高鐵EC 57 110年05月04日 同上   3000元 智冠科技股份有限公司 58 110年05月04日 同上   2500元 高鐵EC 59 110年05月05日 同上   1000元 GASH 60 110年05月05日 同上   3000元 GASH 61 110年05月06日 同上    550元 高鐵EC 62 110年05月09日 同上    489元 台灣麥當勞歡樂送 63 110年05月13日 同上   5000元 GASH 64 110年05月13日 同上   5000元 GASH 65 110年05月14日 同上   1000元 GASH 66 110年05月07日 凱基銀行 末4碼1507    860元 遠東百貨台中分公司 67 110年05月07日 同上  17160元 遠東百貨台中分公司 68 110年05月07日 同上   5000元 智冠科技股份有限公司 69 110年05月07日 同上  46500元 晶漾時尚金飾 70 110年05月11日 國泰世華銀行末4碼0018  19740元 樂播科技股份有限公司 71 110年05月12日 同上  10000元 GASH 72 110年05月02日 0000000000號行動電話門號電信帳單代收服務    150元 Focosapps 73 110年05月06日 同上   2000元 GASH PLUS金流服務 74 110年05月06日 同上   2000元 GASH PLUS金流服務 75 110年05月06日 同上   1000元 GASH PLUS金流服務 76 110年05月06日 同上   3290元 Apple商店消費 77 110年05月11日 同上     90元 Apple商店消費 78 110年05月13日 同上    990元 Apple商店消費 79 110年05月13日 同上    490元 Apple商店消費 合計金額   381909元  

附表七：(賴月嬬部分）
編號 消費時間 信用卡卡號 金額 備註 1 110年05月29日 台北富邦銀行末4碼9101     39元 優食台灣股份有限公司 2 110年05月29日 同上    778元 優食台灣股份有限公司 3 110年05月31日 國泰世華銀行末4碼7838  10000元 GASH 4 110年05月31日 同上  10000元 GASH 5 110年05月31日 同編號1    580元 優食台灣股份有限公司 6 110年06月01日 同編號1    615元 優食台潸股份有限公司 7 110年06月01日 同編號1    577元 優食台灣股份有限公司 8 110年06月02日 同編號1   2520元 優食台灣股份有限公司 9 110年06月03日 同編號1   3000元 GASH 10 110年06月03日 同編號1   1025元 優食台灣股份有限公司 11 110年06月04日 同編號1   5000元 智冠科技股份有限公司 12 110年06月04日 同編號1   6590元 富邦momo-EC 13 110年06月04日 同編號1   3695元 優食台灣股份有限公司 14 110年06月04日 同編號1    319元 優食台灣股份有限公司 15 110年06月05日 同編號3  10000元 GASH 16 110年06月05日 同編號3  10000元 GASH 17 110年06月06日 同編號3   3000元 GASH 18 110年06月07日 現金   2000元 遊戲點數 19 110年06月08日 同編號3   3000元 GASH 20 110年06月09日 同編號1   1100元 優食台灣股份有限公司 21 110年06月10日 同編號3  10000元 GASH 22 110年06月10日 同編號1    670元 優食台灣股份有限公司 23 110年06月10日 同編號1    231元 優食台灣股份有限公司 24 110年06月10日 同編號1    748元 優食台灣股份有限公司 25 110年06月11日 同編號3   3000元 GASH 26 110年06月11日 同編號1    175元 優食台灣股份有限公司 27 110年06月12日 同編號3    300元 GASH 28 110年06月12日 現金   1470元 代購抹茶 29 110年06月15日 中國信託銀行末4碼2632  33830元 富邦momo-EC 30 110年06月17日 同上   3000元 智冠科技股份有限公司 31 110年06月17日 同上   5000元 智冠科技股份有限公司 32 110年06月17日 同上   4446元 富邦 momo-EC 33 110年06月19日 同編號3   3000元 GASH 34 110年06月19日 同編號3   3000元 GASH 35 110年06月19日 同編號29    770元 優食台灣股份有限公司 36 110年06月22日 同編號29    785元 優食台灣股份有限公司 37 110年06月22日 同編號3   3744元 電子化繳費群健有線 38 110年06月22日 同編號29   2491元  優食台灣股份有限公司 合計金額   150498元  

附表八：(商睿雯部分)
編號 消費時間 信用卡卡號 金額 備註 1 110年05月21日 中國信託銀行末4碼6598   1382元 必勝客 2 110年05月21日 同上  10000元 智冠科技股份有限公司 3 110年05月21日 同上   5000元 智冠科技股份有限公司 4 110年05月21日 同上   5000元 智冠科技股份有限公司 5 110年05月21日 同上  10000元 智冠科技股份有限公司 6 110年05月22日 同上    410元 高鐵智慧型手機 7 110年05月22日 同上   1102元 優食台灣股份有限公司 8 110年05月23日 同上  14935元 新光三越百貨臺中中港店 9 110年05月23日 同上   2800元 遠東百貨台中分公司 10 110年05月23日 同上  37318元 遠東百貨台中分公司 11 110年05月23日 同上  24429元 遠東百貨台中分公司 12 110年05月23日 同上  29070元 遠東百貨台中分公司 13 110年05月23日 同上   3240元 遠東百貨台中分公司 14 110年05月23日 同上   2180元 遠東百貨台中分公司 15 110年05月23日 同上   1365元 優食台灣股份有限公司 16 110年05月26日 同上  10000元 GASH 17 110年05月26日 同上    172元 優食台灣股份有限公司 18 110年05月26日 同上    575元 優食台灣股份有限公司 19 110年05月27日 同上    285元 大都會平台科技股份有限公司 20 110年05月27日 同上    285元 台灣大車隊 21 110年05月27日 同上    335元 台灣大車隊 22 110年05月27日 同上    305元 台灣大車隊 23 110年05月27日 同上 143000元 金玉都金銀珠寶有限公司 24 110年05月27日 同上   9000元 金玉都金銀珠寶有限公司 25 110年05月27日 同上    410元 高鐵台中站 26 110年05月27日 同上    410元 高鐵智慧型手機 27 110年05月27日 同上    544元 優食台灣股份有限公司 28 110年05月29日 同上  10000元 智冠科技股份有限公司 29 110年05月29日 同上   5000元 智冠科技股份有限公司 30 110年05月23日 中國信託銀行末4碼5085   5980元 富邦momo-EC 合計金額   334532元  

附表九：(林詩紜部分)
編號 消費時間 信用卡(簽帳金融卡) 卡號或其他支付方式 金額 備註 1 110年11月24日 台北富邦銀行 末4碼5609   2290元 富邦MOMO-EC 2 110年11月24日 同上  10000元 藍新-暴龍PLAYONE 3 110年11月26日 台北富邦銀行 末4碼4904    271元 優食台灣取份有限公司 4 110年11月26日 同編號1  10980元 網路家庭聯邦銀行一般交易 5 110年11月26日 同編號3    304元 優食台灣取份有限公司 6 110年11月27日 同編號1     89元 優食台灣股份有限公司 7 110年11月27日 同編號1    410元 台灣大車隊APP 8 110年11月27日 同編號1   5420元 遠東百貨台中分分司 9 110年11月27日 同編號1  16809元 遠東百貨台令分公司 10 110年11月27日 同編號1   1680元 遠東百貨台中分公司 11 110年11月27日 同編號1  18508元 遠東百貨台中分公司 12 110年11月27日 同編號1    440元 新光三越百貨臺中中港店 13 110年11月27日 同編號1  23000元 樂播科技股份有限公司 14 110年11月27日 同編號1  36230元 遠東百貨台中分公司 15 110年11月27日 同編號1    470元 台灣大車隊APP 16 110年11月28日 同編號1   1579元 優食台灣股份有限公司 17 110年11月29日 同編號1    250元 優食台灣股份有限公司 18 110年11月30日 同編號1    199元 優食台灣股份有限公司 19 110年12月04日 中國信託銀行 末4碼1862    205元 台灣大車隊APP 20 110年12月04日 同上  76440元 藍新-大威德通訊 21 110年12月04日 同上    660元 台灣大車隊APP 22 110年12月08日 玉山銀行 末4碼4112  56888元 富邦momo 23 110年12月09日 同編號19    354元 優食台灣股份有限公司 24 110年12月12日 同編號22  38700元 新光三越百貨臺中中港店 25 110年12月12日 同編號22   3608元 遠東百貨台中分公司 26 110年12月12日 同編號22   1532元 遠東百貨台中分公司 27 110年12月12日 同編號22  25800元 燦坤3C-台中超越店 28 110年12月12日 同編號22    175元 台灣大車隊APP 29 110年12月12日 同編號22  40400元 燦坤3C-台中超越店 30 110年12月12日 同編號22    400元 中華大車隊 31 110年12月12日 同編號22  23090元 富邦媒體科技股份有限公司 32 110年12月13日 同編號22   1612元 PCHome 33 110年12月13日 同編號19    693元 優食台灣股份有限公司 34 110年12月18日 花旗銀行 末4碼8699    215元 台灣大車隊APP 35 110年12月18日 同上  81890元 燦坤3C-台中超越店 36 110年12月18日 現金    500元 計程車資 37 110年12月19日 同編號34    525元 優食台灣股份有限公司 38 110年12月24日 同編號34   4869元 AGODA.COM 39 110年12月22日 同編號34    753元 優食台灣股份有限公司 40 110年12月26日 同編號34    741元741元808元 AGODA.COM 合計金額   490528元  

附表十：(范晏寧部分)
編號 消費時間 信用卡卡號 金額 備註 1 111年01月11日 中國信託銀行末4碼0765   7010元 商店街市集國際資訊股份有限公司 2 111年01月11日 同上  62300元 新光三越百貨臺中中港店 3 111年01月11日 同上  31693元 遠東百貨台中分公司 4 111年01月11日 同上  30500元 遠東百貨台中分公司 5 111年01月11日 同上   2800元 樂購蝦皮-ju 6 111年01月11日 同上   2450元 樂購蝦皮-paular 7 111年01月13日 同上  25500元 冠昌洋酒有限公司 8 111年01月13日 同上    385元 優食台灣股份有限公司 9 111年01月15日 同上  14295元 台哥大帳單網路繳款3D 10 111年01月15日 同上    404元 優食台灣股份有限公司 11 111年01月18日 同上   4785元 富邦momo-EC 12 111年01月21日 同上   4000元 PAYPAL*Jason Wong 13 111年01月24日 同上    290元 優食台灣股份有限公司 14 111年02月01日 同上    272元 優食台灣股份有限公司 15 111年01月16日 台新商業銀行 末4碼0809  17388元 momoTAIPEI 16 111年01月26日 花旗銀行 末4碼0062  94365元 燦坤3C-台中超越 17 111年01月26日 同上  51000元 冠昌洋酒有限公司 18 111年01月26日 同上   3797元 富邦momo-EC 19 111年01月27日 同上  10000元 藍新-PLAYONE 20 111年01月27日 同上  10000元 藍新-PLAYONE 21 111年01月27日 同上   3000元 藍新-PLAYONE 22 111年01月27日 同上   3000元 藍新-PLAYONE 23 111年01月28日 同上  10000元 雙美銀樓 24 111年02月03日 同上   3000元 藍新-PLAYONE 25 111年01月28日 台北富邦商銀 末4碼2553  40000元 雙美銀樓 26 111年01月28日 同上 100000元 雙美銀樓 27 111年01月31日 同上  24999元 富邦momo-EC 28 111年02月01日 同上   1000元 藍新-PLAYONE 29 111年02月01日 同上   1000元 藍新-PLAYONE 30 111年02月01日 同上   3000元 藍新-PLAYONE 合計金額   562233元